# 请教陈版，关于政府补助的会计处理，急！

提问人：changchun 时间：2014-02-23 21:18:49
某火力发电厂委托其他单位建造脱销环保设备，并由其运行，电厂每月支付一定费用，针对这收到政府给予电厂的环保设备补助 500万，请问：政府补助是计入营业外收入还是递延收益？如何会计处理？

回答人：chenyiwei
该补助是以什么名义申请的？相关财政资金管理办法和拨款批文对用途如何表述？该环保设备是否确认为公司自身的固定资产，运营费用是否计入公司的损益？

提问人：changchun 时间：2014-02-24 08:26:47
企业根据省环保保护厅关于申报 2013 年环保专项资产的通知申请的；批文用途：项目单位按审定的科研报告进行施工，确保工程质量；公司目前情况是：委托外单位建设，现已建完，并委托建设方运行，公司按发电量给予建设方一定费用，运营费用计入公司损益，环保设备没有确认为自身设备；谢谢陈版，急

回答人：chenyiwei
也就是说这个项目是采用“合同能源管理”模式运行的，按约定比例分享节能收益？也就是说目前所建造的节能设施没有确认为本企业（用能单位）的资产？用能单位直接将所支付的节能效益分享额计入当期损益？如果是，则该补助按照与收益相关的政府补助处理。